src/fst/morphology/affixes/inflections-verbs-TV.lexc
LEXICON pi_flex-tv_vaa2 !!= * @CODE@ fleksiver helt uden derivativer specielt til pi-
+Gram/Pass+NIQ@C.Num@+Der/vn:%>neq@C.Num@ Z2Zmorf ; !PL 20210616 simultan passivisering ved NIQ som i qanoq pinissartik naluaat
+NIQAR+Der/vv:%>neqar IV_r_stem ;
+V+Ind+1Sg+2SgO:%>vakkit K_VOK ; !flex-tv_vaa
+V+Ind+1Sg+2SgO+Orth/Alt:%>vagit K_VOK ; !flex-tv_vaa
+V+Ind+1Sg+3SgO:%>vara K ; !flex-tv_vaa
+V+Ind+1Sg+2PlO:%>vassi K_plur ; !flex-tv_vaa
+V+Ind+1Sg+3PlO:%>vakka K_plur ; !flex-tv_vaa
+V+Ind+2Sg+1SgO:%>varma K ; !flex-tv_vaa
+V+Ind+2Sg+3SgO:%>vat K ; !flex-tv_vaa
+V+Ind+2Sg+1PlO:%>vatsigut K_plur ; !flex-tv_vaa
+V+Ind+2Sg+3PlO:%>vatit K_plur ; !flex-tv_vaa
+V+Ind+3Sg+1SgO:%>vaanga K ; !flex-tv_vaa
+V+Ind+3Sg+2SgO:%>vaatit K ; !flex-tv_vaa
+V+Ind+3Sg+3SgO:%>vaa K ; !flex-tv_vaa
+V+Ind+3Sg+1PlO:%>vaatigut K_plur ; !flex-tv_vaa
+V+Ind+3Sg+2PlO:%>vaasi K_plur ; !flex-tv_vaa
+V+Ind+3Sg+3PlO:%>vai K_plur ; !flex-tv_vaa
+V+Ind+1Pl+2SgO:%>vatsigit K ; !flex-tv_vaa
+V+Ind+1Pl+3SgO:%>varput K ; !flex-tv_vaa
+V+Ind+1Pl+2PlO:%>vassi K_plur ; !flex-tv_vaa
+V+Ind+1Pl+3PlO:%>vavut K_plur ; !flex-tv_vaa
+V+Ind+1Pl+3PlO:%>vagut K_plur ; !flex-tv_vaa
+V+Ind+2Pl+1SgO:%>vassinga K ; !flex-tv_vaa
+V+Ind+2Pl+3SgO:%>varsi K ; !flex-tv_vaa
+V+Ind+2Pl+1PlO:%>vatsigut K_plur ; !flex-tv_vaa
+V+Ind+2Pl+3PlO:%>vasi K_plur ; !flex-tv_vaa
+V+Ind+3Pl+1SgO:%>vaannga K ; !flex-tv_vaa
+V+Ind+3Pl+2SgO:%>vaatsit K ; !flex-tv_vaa
+V+Ind+3Pl+3SgO:%>vaat K ; !flex-tv_vaa
+V+Ind+3Pl+1PlO:%>vaatigut K_plur ; !flex-tv_vaa
+V+Ind+3Pl+2PlO:%>vaasi K_plur ; !flex-tv_vaa
+V+Ind+3Pl+3PlO:%>vaat K_plur ; !flex-tv_vaa
+V+Ind+3Pl+3PlO+Orth/Alt:%>vai K_plur ; !flex-tv_vaa
+V+Int+2Sg+1SgO:%>vinga K ; !flex-tv_vaa
+V+Int+2Sg+3SgO:%>viuk K ; !flex-tv_vaa
+V+Int+2Sg+1PlO:%>visigut K_plur ; !flex-tv_vaa
+V+Int+2Sg+3PlO:%>vigit K_plur ; !flex-tv_vaa
+V+Int+2Pl+1SgO:%>visinga K ; !flex-tv_vaa
+V+Int+2Pl+3SgO:%>visiuk K ; !flex-tv_vaa
+V+Int+2Pl+1PlO:%>visigut K_plur ; !flex-tv_vaa
+V+Int+2Pl+3PlO+Orth/Arch:%>visigik K_plur ; !flex-tv_vaa
+V+Int+2Pl+3PlO:%>visigit K_plur ; !flex-tv_vaa

+V+Imp+2Sg+1SgO:%>nnga K_TUQ ; !flex-tv_vaa
+V+Imp+2Sg+1PlO:%>tigut K_TUQ_plur ; !flex-tv_vaa
+V+Imp+2Sg+3SgO:%>g3uk K_TUQ ; !flex-tv_vaa
+V+Imp+2Sg+3SgO:%>g4uk K_TUQ ; !flex-tv_vaa
+V+Imp+2Sg+3PlO:%>kkit K_TUQ_plur ; !flex-tv_vaa
+V+Imp+1Pl+3SgO:%>tigu K_TUQ ; !flex-tv_vaa
+V+Imp+1Pl+3PlO+Orth/Arch:%>tigik K_TUQ_plur ; !flex-tv_vaa
+V+Imp+1Pl+3PlO:%>tigit K_TUQ_plur ; !flex-tv_vaa 
+V+Imp+2Pl+1SgO:%>singa K_TUQ ; !flex-tv_vaa
+V+Imp+2Pl+1PlO:%>tigut K_TUQ_plur ; !flex-tv_vaa
+V+Imp+2Pl+3SgO:%>siuk K_TUQ ; !flex-tv_vaa
+V+Imp+2Pl+3PlO+Orth/Arch:%>sigik K_TUQ_plur ; !flex-tv_vaa
+V+Imp+2Pl+3PlO:%>sigit K_TUQ_plur ; !flex-tv_vaa
+V+Opt+1Sg+2SgO:%>lakkit K_TUQ ; !flex-tv_vaa
+V+Opt+1Sg+2PlO:%>lassi K_TUQ_plur ; !flex-tv_vaa
+V+Opt+1Sg+3SgO:%>lara K_TUQ ; !flex-tv_vaa
+V+Opt+1Sg+3PlO:%>lakka K_TUQ_plur ; !flex-tv_vaa
+V+Opt+1Pl+2SgO:%>latsigit K_TUQ ; !flex-tv_vaa
+V+Opt+1Pl+2PlO:%>lassi K_TUQ_plur ; !flex-tv_vaa
+V+Opt+1Pl+3SgO:%>larput K_TUQ ; !flex-tv_vaa
+V+Opt+1Pl+3PlO:%>lavut K_TUQ_plur ; !flex-tv_vaa
+V+Opt+1Pl:%>gisa K; !reciprok
+V+Opt+3Sg+1SgO:%>linga K_TUQ ; !flex-tv_vaa
+V+Opt+3Sg+1PlO:%>lisigut K_TUQ_plur ; !flex-tv_vaa
+V+Opt+3Sg+2SgO:%>lisit K_TUQ ; !flex-tv_vaa
+V+Opt+3Sg+2PlO:%>lisi K_TUQ_plur ; !flex-tv_vaa
+V+Opt+3Sg+3SgO:%>liuk K_TUQ ; !flex-tv_vaa
+V+Opt+3Sg+3PlO:%>ligit K_TUQ_plur ; !flex-tv_vaa
+V+Opt+3Pl+1SgO:%>linnga K_TUQ ; !flex-tv_vaa
+V+Opt+3Pl+1PlO:%>lisigut K_TUQ_plur ; !flex-tv_vaa
+V+Opt+3Pl+2SgO:%>litsit K_TUQ ; !flex-tv_vaa
+V+Opt+3Pl+2PlO:%>lisi K_TUQ_plur ; !flex-tv_vaa
+V+Opt+3Pl+3SgO:%>lissuk K_TUQ ; !flex-tv_vaa
+V+Opt+3Pl+3PlO+Orth/Arch:%>lisigik K_TUQ_plur ; !flex-tv_vaa
+V+Opt+3Pl+3PlO:%>lisigit K_TUQ_plur ; !flex-tv_vaa
+V+Cau+1Sg+2SgO:%>gakkit K ; !flex-tv_vaa
+V+Cau+1Sg+3SgO:%>gakku K ; !flex-tv_vaa
+V+Cau+1Sg+4SgO:%>ganni K ; !flex-tv_vaa
+V+Cau+1Sg+2PlO:%>gassi K_plur ; !flex-tv_vaa
+V+Cau+1Sg+3PlO:%>gakkit K_plur ; !flex-tv_vaa
+V+Cau+1Sg+4PlO:%>gatsik K_plur ; !flex-tv_vaa
+V+Cau+2Sg+1SgO:%>gamma K ; !flex-tv_vaa
+V+Cau+2Sg+3SgO:%>gakku K ; !flex-tv_vaa
+V+Cau+2Sg+4SgO:%>ganni K ; !flex-tv_vaa
+V+Cau+2Sg+1PlO:%>gatsigut K_plur ; !flex-tv_vaa
+V+Cau+2Sg+3PlO:%>gakkit K_plur ; !flex-tv_vaa
+V+Cau+2Sg+4PlO:%>gatsik K_plur ; !flex-tv_vaa
+V+Cau+3Sg+1SgO:%>mmanga K ; !flex-tv_vaa !regel
+V+Cau+3Sg+2SgO:%>mmatit K ; !flex-tv_vaa !regel
+V+Cau+3Sg+3SgO:%>mmagu K ; !flex-tv_vaa !regel
+V+Cau+3Sg+4SgO:%>mmani K ; !flex-tv_vaa !regel
+V+Cau+3Sg+1PlO:%>mmatigut K_plur ; !flex-tv_vaa !regel
+V+Cau+3Sg+2PlO:%>mmasi K_plur ; !flex-tv_vaa !regel
+V+Cau+3Sg+3PlO:%>mmagit K_plur ; !flex-tv_vaa !regel
+V+Cau+3Sg+4PlO:%>mmatik K_plur ; !flex-tv_vaa !regel
+V+Cau+4Sg+1SgO:%>gaminga K ; !flex-tv_vaa
+V+Cau+4Sg+2SgO:%>gamisit K ; !flex-tv_vaa
+V+Cau+4Sg+2SgO+Orth/Alt:%>gamitit K ;
+V+Cau+4Sg+3SgO:%>gamiuk K ; !flex-tv_vaa
+V+Cau+4Sg+1PlO:%>gamisigut K_plur ; !flex-tv_vaa
+V+Cau+4Sg+1PlO+Orth/Alt:%>gamitigut K ;
+V+Cau+4Sg+2PlO:%>gamisi K_plur ; !flex-tv_vaa
+V+Cau+4Sg+3PlO:%>gamigit K_plur ; !flex-tv_vaa
+V+Cau+1Pl+2SgO:%>gatsigit K ; !flex-tv_vaa
+V+Cau+1Pl+3SgO:%>gatsigu K ; !flex-tv_vaa
+V+Cau+1Pl+4SgO:%>gatsinni K ; !flex-tv_vaa
+V+Cau+1Pl+2PlO:%>gassi K_plur ; !flex-tv_vaa
+V+Cau+1Pl+3PlO+Orth/Arch:%>gatsigik K_plur ; !flex-tv_vaa
+V+Cau+1Pl+3PlO:%>gatsigit K_plur ; !flex-tv_vaa 
+V+Cau+1Pl+4PlO:%>gatsik K_plur ; !flex-tv_vaa
+V+Cau+2Pl+1SgO:%>gassinga K ; !flex-tv_vaa
+V+Cau+2Pl+3SgO:%>gassiuk K ; !flex-tv_vaa
+V+Cau+2Pl+4SgO:%>gassinni K ; !flex-tv_vaa
+V+Cau+2Pl+1PlO:%>gatsigut K_plur ; !flex-tv_vaa
+V+Cau+2Pl+3PlO+Orth/Arch:%>gassigik K_plur ; !flex-tv_vaa
+V+Cau+2Pl+3PlO:%>gassigit K_plur ; !flex-tv_vaa 
+V+Cau+2Pl+4PlO:%>gatsik K_plur ; !flex-tv_vaa
+V+Cau+3Pl+1SgO:%>mmannga K ; !flex-tv_vaa !regel
+V+Cau+3Pl+2SgO:%>mmatsit K ; !flex-tv_vaa !regel
+V+Cau+3Pl+3SgO:%>mmassuk K ; !flex-tv_vaa !regel
+V+Cau+3Pl+4SgO:%>mmanni K ; !flex-tv_vaa !regel
+V+Cau+3Pl+1PlO:%>mmatigut K_plur ; !flex-tv_vaa !regel
+V+Cau+3Pl+2PlO:%>mmasi K_plur ; !flex-tv_vaa !regel
+V+Cau+3Pl+3PlO+Orth/Arch:%>mmatigik K_plur ; !flex-tv_vaa !regel
+V+Cau+3Pl+3PlO:%>mmatigit K_plur ; !flex-tv_vaa !regel 
+V+Cau+3Pl+4PlO:%>mmatik K_plur ; !flex-tv_vaa !regel
+V+Cau+4Pl+1SgO:%>gaminnga K ; !flex-tv_vaa
+V+Cau+4Pl+2SgO:%>gamitsit K ; !flex-tv_vaa
+V+Cau+4Pl+3SgO:%>gamikku K ; !flex-tv_vaa
+V+Cau+4Pl+1PlO:%>gamisigut K_plur ; !flex-tv_vaa
+V+Cau+4Pl+2PlO:%>gamisi K_plur ; !flex-tv_vaa
+V+Cau+4Pl+3PlO+Orth/Arch:%>gamikkik K_plur ; !flex-tv_vaa
+V+Cau+4Pl+3PlO:%>gamikkit K_plur ; !flex-tv_vaa

+V+IteCau+1Sg+2SgO:%>gaangakkit K ; !flex-tv_vaa
+V+IteCau+1Sg+3SgO:%>gaangakku K ; !flex-tv_vaa
+V+IteCau+1Sg+4SgO:%>gaanganni K ; !flex-tv_vaa
+V+IteCau+1Sg+2PlO:%>gaangassi K_plur ; !flex-tv_vaa
+V+IteCau+1Sg+3PlO:%>gaangakkit K_plur ; !flex-tv_vaa
+V+IteCau+1Sg+4PlO:%>gaangatsik K_plur ; !flex-tv_vaa
+V+IteCau+2Sg+1SgO:%>gaangamma K ; !flex-tv_vaa
+V+IteCau+2Sg+3SgO:%>gaangakku K ; !flex-tv_vaa
+V+IteCau+2Sg+4SgO:%>gaanganni K ; !flex-tv_vaa
+V+IteCau+2Sg+1PlO:%>gaangatsigut K_plur ; !flex-tv_vaa
+V+IteCau+2Sg+3PlO:%>gaangakkit K_plur ; !flex-tv_vaa
+V+IteCau+2Sg+4PlO:%>gaangatsik K_plur ; !flex-tv_vaa
+V+IteCau+3Sg+1SgO:%>gaanganga K ; !flex-tv_vaa
+V+IteCau+3Sg+2SgO:%>gaangatit K ; !flex-tv_vaa 
+V+IteCau+3Sg+3SgO:%>gaangagu K ; !flex-tv_vaa 
+V+IteCau+3Sg+4SgO:%>gaangani K ; !flex-tv_vaa 
+V+IteCau+3Sg+1PlO:%>gaangatigut K_plur ; !flex-tv_vaa 
+V+IteCau+3Sg+2PlO:%>gaangasi K_plur ; !flex-tv_vaa 
+V+IteCau+3Sg+3PlO:%>gaangagit K_plur ; !flex-tv_vaa 
+V+IteCau+3Sg+4PlO:%>gaangatik K_plur ; !flex-tv_vaa 
+V+IteCau+4Sg+1SgO:%>gaangaminga K ; !flex-tv_vaa
+V+IteCau+4Sg+2SgO:%>gaangamisit K ; !flex-tv_vaa
+V+IteCau+4Sg+3SgO:%>gaangamiuk K ; !flex-tv_vaa
+V+IteCau+4Sg+1PlO:%>gaangamisigut K_plur ; !flex-tv_vaa
+V+IteCau+4Sg+2PlO:%>gaangamisi K_plur ; !flex-tv_vaa
+V+IteCau+4Sg+3PlO:%>gaangamigit K_plur ; !flex-tv_vaa
+V+IteCau+1Pl+2SgO:%>gaangatsigit K ; !flex-tv_vaa
+V+IteCau+1Pl+3SgO:%>gaangatsigu K ; !flex-tv_vaa
+V+IteCau+1Pl+4SgO:%>gaangatsinnni K ; !flex-tv_vaa
+V+IteCau+1Pl+2PlO:%>gaangassi K_plur ; !flex-tv_vaa
+V+IteCau+1Pl+3PlO+Orth/Arch:%>gaangatsigik K_plur ; !flex-tv_vaa
+V+IteCau+1Pl+3PlO:%>gaangatsigit K_plur ; !flex-tv_vaa 
+V+IteCau+1Pl+4PlO:%>gaangatsik K_plur ; !flex-tv_vaa
+V+IteCau+2Pl+1SgO:%>gaangassinga K ; !flex-tv_vaa
+V+IteCau+2Pl+3SgO:%>gaangassiuk K ; !flex-tv_vaa
+V+IteCau+2Pl+4SgO:%>gaangassinni K ; !flex-tv_vaa
+V+IteCau+2Pl+1PlO:%>gaangatsigut K_plur ; !flex-tv_vaa
+V+IteCau+2Pl+3PlO+Orth/Arch:%>gaangassigik K_plur ; !flex-tv_vaa
+V+IteCau+2Pl+3PlO:%>gaangassigit K_plur ; !flex-tv_vaa 
+V+IteCau+2Pl+4PlO:%>gaangatsik K_plur ; !flex-tv_vaa
+V+IteCau+3Pl+1SgO:%>gaangannga K ; !flex-tv_vaa 
+V+IteCau+3Pl+2SgO:%>gaangatsit K ; !flex-tv_vaa 
+V+IteCau+3Pl+3SgO:%>gaangassuk K ; !flex-tv_vaa 
+V+IteCau+3Pl+4SgO:%>gaanganni K ; !flex-tv_vaa 
+V+IteCau+3Pl+1PlO:%>gaangatigut K_plur ; !flex-tv_vaa
+V+IteCau+3Pl+2PlO:%>gaangasi K_plur ; !flex-tv_vaa 
+V+IteCau+3Pl+3PlO+Orth/Arch:%>gaangatigik K_plur ; !flex-tv_vaa 
+V+IteCau+3Pl+3PlO:%>gaangatigit K_plur ; !flex-tv_vaa 
+V+IteCau+3Pl+4PlO:%>gaangatik K_plur ; !flex-tv_vaa 
+V+IteCau+4Pl+1SgO:%>gaangaminnga K ; !flex-tv_vaa
+V+IteCau+4Pl+2SgO:%>gaangamitsit K ; !flex-tv_vaa
+V+IteCau+4Pl+3SgO:%>gaangamikku K ; !flex-tv_vaa
+V+IteCau+4Pl+1PlO:%>gaangamisigut K_plur ; !flex-tv_vaa
+V+IteCau+4Pl+2PlO:%>gaangamisi K_plur ; !flex-tv_vaa
+V+IteCau+4Pl+3PlO+Orth/Arch:%>gaangamikkik K_plur ; !flex-tv_vaa
+V+IteCau+4Pl+3PlO:%>gaangamikkit K_plur ; !flex-tv_vaa
+V+Con+1Sg+2SgO:%>gukkit K_TUQ ; !flex-tv_vaa
+V+Con+1Sg+3SgO:%>gukku K_TUQ ; !flex-tv_vaa
+V+Con+1Sg+4SgO:%>gunni K_TUQ ; !flex-tv_vaa
+V+Con+1Sg+2PlO:%>gussi K_TUQ_plur ; !flex-tv_vaa
+V+Con+1Sg+3PlO:%>gukkit K_TUQ_plur ; !flex-tv_vaa
+V+Con+1Sg+4PlO:%>gutsik K_TUQ_plur ; !flex-tv_vaa
+V+Con+2Sg+1SgO:%>gumma K_TUQ ; !flex-tv_vaa
+V+Con+2Sg+3SgO:%>gukku K_TUQ ; !flex-tv_vaa
+V+Con+2Sg+4SgO:%>gunni K_TUQ ; !flex-tv_vaa
+V+Con+2Sg+1PlO:%>gutsigut K_TUQ_plur ; !flex-tv_vaa
+V+Con+2Sg+3PlO:%>gukkit K_TUQ_plur ; !flex-tv_vaa
+V+Con+2Sg+4PlO:%>gutsik K_TUQ_plur ; !flex-tv_vaa
+V+Con+3Sg+1SgO:%>ppanga K_TUQ ; !flex-tv_vaa !regel
+V+Con+3Sg+2SgO:%>ppatit K_TUQ ; !flex-tv_vaa !regel
+V+Con+3Sg+3SgO:%>ppagu K_TUQ ; !flex-tv_vaa !regel
+V+Con+3Sg+4SgO:%>ppani K_TUQ ; !flex-tv_vaa !regel
+V+Con+3Sg+1PlO:%>ppatigut K_TUQ_plur ; !flex-tv_vaa !regel
+V+Con+3Sg+2PlO:%>ppasi K_TUQ_plur ; !flex-tv_vaa !regel
+V+Con+3Sg+3PlO:%>ppagit K_TUQ_plur ; !flex-tv_vaa !regel
+V+Con+3Sg+4PlO:%>ppatik K_TUQ_plur ; !flex-tv_vaa !regel
+V+Con+4Sg+1SgO:%>guninga K_TUQ ; !flex-tv_vaa
+V+Con+4Sg+2SgO:%>gunisit K_TUQ ; !flex-tv_vaa
+V+Con+4Sg+2SgO:%>gunitit K_TUQ ; !flex-tv_vaa
+V+Con+4Sg+3SgO:%>guniuk K_TUQ ; !flex-tv_vaa
+V+Con+4Sg+1PlO:%>gunisigut K_TUQ_plur ; !flex-tv_vaa
+V+Con+4Sg+2PlO:%>gunisi K_TUQ_plur ; !flex-tv_vaa
+V+Con+4Sg+3PlO:%>gunigit K_TUQ_plur ; !flex-tv_vaa
+V+Con+1Pl+2SgO:%>gutsigit K_TUQ ; !flex-tv_vaa
+V+Con+1Pl+3SgO:%>gutsigu K_TUQ ; !flex-tv_vaa
+V+Con+1Pl+4SgO:%>gutsinnni K_TUQ ; !flex-tv_vaa
+V+Con+1Pl+2PlO:%>gussi K_TUQ_plur ; !flex-tv_vaa
+V+Con+1Pl+3PlO+Orth/Arch:%>gutsigik K_TUQ_plur ; !flex-tv_vaa
+V+Con+1Pl+3PlO:%>gutsigit K_TUQ_plur ; !flex-tv_vaa
+V+Con+1Pl+4PlO:%>gutsik K_TUQ_plur ; !flex-tv_vaa
+V+Con+2Pl+1SgO:%>gussinga K_TUQ ; !flex-tv_vaa
+V+Con+2Pl+3SgO:%>gussiuk K_TUQ ; !flex-tv_vaa
+V+Con+2Pl+4SgO:%>gussinni K_TUQ ; !flex-tv_vaa
+V+Con+2Pl+1PlO:%>gutsigut K_TUQ_plur ; !flex-tv_vaa
+V+Con+2Pl+3PlO+Orth/Arch:%>gussigik K_TUQ_plur ; !flex-tv_vaa
+V+Con+2Pl+3PlO:%>gussigit K_TUQ_plur ; !flex-tv_vaa 
+V+Con+2Pl+4PlO:%>gutsik K_TUQ_plur ; !flex-tv_vaa
+V+Con+3Pl+1SgO:%>ppannga K_TUQ ; !flex-tv_vaa !regel
+V+Con+3Pl+2SgO:%>ppatsit K_TUQ ; !flex-tv_vaa !regel
+V+Con+3Pl+3SgO:%>ppassuk K_TUQ ; !flex-tv_vaa !regel
+V+Con+3Pl+4SgO:%>ppanni K_TUQ ; !flex-tv_vaa !regel
+V+Con+3Pl+1PlO:%>ppatigut K_TUQ_plur ; !flex-tv_vaa !regel
+V+Con+3Pl+2PlO:%>ppasi K_TUQ_plur ; !flex-tv_vaa !regel
+V+Con+3Pl+3PlO+Orth/Arch:%>ppatigik K_TUQ_plur ; !flex-tv_vaa !regel
